

#### Beatriz Pereira Nasser

Endereço para acessar este CV: http://lattes.cnpq.br/1048596093913527

ID Lattes: 1048596093913527

Última atualização do currículo em 19/01/2022

Mestra em Promoção da Saúde pela Universidade de Franca, Unifran (2018). Possui graduação em Enfermagem pela Universidade José do Rosário Vellano, Unifenas (2008). Pós graduada em Gestão da Clínica na Atenção Primária à Saúde pelo Senac (2010). Pós graduada em Auditoria nas Organizações de Saúde pela Unaerp (2011). Pós graduada em Enfermagem do Trabalho pela Uninter (2013). Participou de um Treinamento de Instrumentação em Cirurgia Cardíaca pelo Instituto Dante Pazzanese de Cardiologia (2013). Tem experiência na área de Enfermagem Hospitalar e Enfermagem com ênfase em Saúde Coletiva. Membro do grupo de pesquisa Apoio social e Promoção da Saúde do CNPg. Linha de pesquisa: Atenção Primária à Saúde; Promoção da saúde; Saúde da família e Apoio Social. Atualmente Docente na Libertas Faculdades Integradas (São Sebastião so Paraíso - MG). (Texto informado pelo autor)

## Identificação

Name

Nome em citações bibliográficas

Lattes iD

Orcid iD

Beatriz Pereira Nasser

NASSER, B. P.

http://lattes.cnpg.br/1048596093913527 ? https://orcid.org/0000-0003-0668-0812

### Endereço

Endereço Profissional

Libertas - Faculdades Integradas, LIBERTAS - FACULDADES INTEGRADAS.

Av. Wenceslau Bráz, 1018

Lagoinha

37950000 - São Sebastião do Paraíso, MG - Brasil - Caixa-postal: 37965000

Telefone: (35) 0800283240

# Formação acadêmica/titulação

2016 - 2018

Mestrado em Promoção de Saúde (Conceito CAPES 4).

Universidade de Franca, UNIFRAN, Brasil.

Título: Cidade, Rede e Apoio Social das Famílias das Crianças que frequentam Creche de

um Município Mineiro., Ano de Obtenção: 2018. Orientador: Glória Lúcia Alves Figueiredo.

Grande área: Ciências da Saúde

Grande Área: Ciências da Saúde / Área: Enfermagem / Subárea: Enfermagem em Saúde

do Adulto e do Idoso.

Grande Área: Ciências da Saúde / Área: Enfermagem / Subárea: Enfermagem em Saúde

da Mulher.

2012 - 2013

Especialização em Enfermagem do Trabalho. (Carga Horária: 420h).

Centro Universitário Internacional UNINTER, UNNTER, Brasil.

Título: Ergonomia e Ginástica Laboral como medidas de prevenção e promoção da saúde

do trabalhador.

Orientador: Lisangela Cristina de Oliveira.

2010 - 2011

Especialização em Auditoria nas Organizações de Saúde. (Carga Horária: 400h).

Universidade de Ribeirão Preto, UNAERP, Brasil.

Título: A Importância da Anotação de Enfermagem da Auditoria na Sistematização de

Enfermagem.

Orientador: Daniela Witter Soares.

2008 - 2010

Especialização em Gestão da Clínica na Atenção Primária à Saúde. (Carga Horária: 560h).

Serviço Nacional de Aprendizagem Comercial - SENAC Minas, SENAC/MG, Brasil.

Título: Promoção do Aleitamento Materno Exclusivo: Intervenção sobre as dificuldades que

levam ao desmame precoce.. Orientador: Rosiene Maria de Freitas. Graduação em Enfermagem.

Universidade José do Rosário Vellano, UNIFENAS, Brasil. Título: A Importância do Programa de Triagem Neonatal.

Orientador: Simone Alessandra da Silva.

### Formação Complementar

2013 - 2013

Instrumentação de Cirurgia Cardiovascular. (Carga horária: 210h).

Instituto Dante Pazzanese de Cardiologia, IDPC, Brasil.

# Atuação Profissional

Santa Casa De Misericoridia de São Sebastião do Paraíso, HSC, Brasil.

Vínculo institucional

2013 - 2018

Vínculo: Outro (especifique), Enquadramento Funcional: Enfermeira Instrumentadora

Prefeitura Municipal de Jacui, MG, Brasil.

Vinculo institucional

2008 - 2010

Vínculo: Celetista, Enquadramento Funcional: Enfermeira Coordenadora, Carga horária: 40

Hospital e Santa Casa de Jacuí, HSCJ, Brasil.

Vínculo institucional

2013 - 2015

Vinculo: Celetista, Enquadramento Funcional: Enfermeira Responsável Técnica RT, Carga

horária: 44

Vínculo institucional

2012 - 2013

Vinculo: Celetista, Enquadramento Funcional: Enfermeira Assistencial, Carga horária: 44

Escola de Saúde Pública de Minas Gerais, ESP/MG, Brasil.

Vínculo institucional

2017 - 2018

Vínculo: Celetista, Enquadramento Funcional: Docente, Carga horária: 8

Unimed - São Sebastião do Paraíso, UNIMED, Brasil.

Vinculo institucional

2018 - 2020

Vínculo: Celetista, Enquadramento Funcional: Enfermeira Medicina Preventiva, Carga

horária: 40

Libertas - Faculdades Integradas, LIBERTAS, Brasil.

Vínculo institucional

2019 - Atual

Vinculo: Celetista, Enquadramento Funcional: Docente do Curso de Enfermagem, Carga

horária: 10

# Áreas de atuação

1.	Grande área: Ciências da Saúde / Área: Enfermagem / Subárea: Enfermagem em Saúde
	Coletiva.
2.	Grande área: Ciências da Saúde / Área: Saúde Coletiva / Subárea: Medicina Preventiva.
3.	Grande área: Ciências da Saúde / Área: Saúde Coletiva / Subárea: Saúde Pública.
4.	Grande área: Ciências da Saúde / Área: Enfermagem / Subárea: Enfermagem em Saúde
	da Criança e do Adolescente.
5.	Grande área: Ciências da Saúde / Área: Enfermagem / Subárea: Enfermagem em Saúde
	do Adulto e do Idoso.

#### Idiomas

Inglês

Compreende Razoavelmente, Fala Razoavelmente, Lê Razoavelmente, Escreve Razoavelmente.

## Produções

Produção bibliográfica

Apresentações de Trabalho

- 1. NASSER, B. P.; AZEVEDO, V. C. N.; COLOMBAROLLI, M. . PROMOÇÃO DA SAÚDE: ESTRATÉGIAS PARA MELHORIA DA SEGURANÇA GESTACIONAL NA UNIMED SÃO SEBASTIÃO DO PARAÍSO. 2019. (Apresentação de Trabalho/Congresso).
- 2. NASSER, B. P.. APOIO SOCIAL COMO UM DIREITO: PERCEPÇÕES DE IDOSOS DE UM MUNICÍPIO MINEIRO. 2017. (Apresentação de Trabalho/Congresso).
- 3. **NASSER, B. P.**; FIGUEIREDO, G. L. A. . Creche: ponto de apoio social para famílias de crianças menores de seis anos. 2017. (Apresentação de Trabalho/Congresso).
- 4. NASSER, B. P., A Importância do Registro de Enfermagem. 2017. (Apresentação de Trabalho/Outra).

#### Bancas

Participação em bancas de trabalhos de conclusão

Trabalhos de conclusão de curso de graduação

- 1. NASSER, B. P.; HORTA, A. P. S.. Participação em banca de Milena Nascimento de Assis.VIOLÊNCIA DOMÉSTICA:
  ABORDAGEM DE ENFERMEIROS DA ATENÇÃO PRIMÁRIA DE SAÚDE. 2020. Trabalho de Conclusão de Curso (Graduação em Enfermagem) Libertas Faculdades Integradas.
- 2. NASSER, B. P.. Participação em banca de Jaqueline Santiago Bento de Camargo e Juliane Ap. de Melo.Perspectividade dos país sobre vacinação contra HPV em adolescentes. 2020. Trabalho de Conclusão de Curso (Graduação em Enfermagem) Libertas Faculdades Integradas.
- 3. NASSER, B. P.; GOUDINHO, W.. Participação em banca de Kellen Cristina Carvalhães. A importancia das atividades com as mães de recém-nascidos em tratamento na UTI Neonatal de um Hospital Geral de Minas Gerais (SCMSSP). 2020. Trabalho de Conclusão de Curso (Graduação em Enfermagem) Libertas Faculdades Integradas.
- **NASSER, B. P.**; ALMEIDA, D. A.. Participação em banca de Adriana de Jesus Braz e Amanda de Souza Feliciano. Expectativa de vida futura de mulheres mastectomizadas. 2020. Trabalho de Conclusão de Curso (Graduação em Enfermagem) Libertas Faculdades Integradas.
- NASSER, B. P.; ZANIM, G.. Participação em banca de Angelina Justino da Silva e Solange Aparecida Miguel. Endometriose:
   Vivência e conhecimento de mulheres em acompanhamento ambulatorial. 2020. Trabalho de Conclusão de Curso
   (Graduação em Enfermagem) Libertas Faculdades Integradas.

#### **Eventos**

Participação em eventos, congressos, exposições e feiras

- 1. Banca de defesa de Doutorado em Promoção de Saúde. 2017. (Outra).
- 2. "I CONGRESSO DE SAÚDE PÚBLICA DA ASSOCIAÇÃO PAULISTA DE SAÚDE PÚBLICA -NÚCLEO RIBEIRÃO -RUMO AO 15º DA APSP -SAÚDE É POLÍTICA. "Creche: ponto de apoio social para famílias de crianças menores de seis anos". 2017. (Congresso).
- 3. II Congresso Internacional de Envelhecimento Ativo: luta e resistência diante dos ataques aos direitos conquistados. APOIO SOCIAL COMO UM DIREITO: PERCEPÇÕES DE IDOSOS DE UM MUNICÍPIO MINEIRO. 2017. (Congresso).
- 4. no II Congresso Internacional de Envelhecimento Ativo: luta e resistência diante dos ataques aos direitos conquistados. Minicurso INSTRUMENTALIDADE DO SERVIÇO SOCIAL. 2017. (Congresso).
- 5. Seminário Iberoamericano de Promoção da Saúde Conferência Promocuón de la salud para las personas con discapacidad: La actividad física y los deportes adaptados e inclusivos. Seminário Iberoamericano de Promoção da Saúde - Conferência Promocuón de la salud para las personas con discapacidad: La actividad física y los deportes adaptados e inclusivos. 2016. (Seminário).
- 6. Seminário Iberoamericano de Promoção de Saúde Aula Magna: As Interfaces entre Promoção de Saúde e Interdiciplinaridade. Seminário Iberoamericano de Promoção de Saúde Aula Magna: As Interfaces entre Promoção de Saúde e Interdiciplinaridade. 2016. (Seminário).
- 7. Seminário Iberoamericano de Promoção de Saúde Conferência: LA ESCUELA IBEROAMERICANA DE HABILIDADES PARA LA VIDA. 2016. (Seminário).

Seminário Iberoamericano de Promoção de Saúde - Conferência: PROMOÇÃO DE SAÚDE E DESENVOLVIMENTO SUSTENTÁVEL. 2016. (Seminário).

- Seminário Iberoamericano de Promoção de Saúde WORKSHOP: COMO SE ENSENAN Y SE APRENDEN LAS HABILIDADES PARA LA VIDA?. 2016. (Seminário).
- 10. I Jornada de Cardiologia do Hospital Regional do Coração. 2014. (Outra).
- 11. Capacitação Trabalho em Equipe. 2011. (Outra).
- 12. Conferência Muniipal de Saúde. 2011. (Outra).
- 13. Curso de Ações Básica de Vigilância Sanitária. 2011. (Outra).
- 14. Curso de Extensão em Regulação, Controle e Avaliação e Auditoria do SUS/MG. 2011. (Outra).
- **15.** Curso Transferência de Recursos. 2011. (Outra).
- 16. 1º Encontro Estadual em Atenção Primária e Telessaúde. 2010. (Encontro).
- 17. Capacitação em Triagem Neonatal. 2010. (Outra).
- 18. Curso de Feridas. 2010. (Outra).
- 19. Oficina de Implementação da Estratégia Nacional de Promoção da Alimentação Complementar Saudável. 2010. (Oficina).
- 20. Capacitação do Projeto Tele Minas Saúde. 2009. (Outra).
- 21. VI Conferencia Municipal de Saúde. 2009. (Outra).
- 22. XXVI Semana de Enfermagem da Faculdade de Enfermagem de Passos com o tema: Abordagem Sindrômica em Sífilis. 2009. (Outra).
- 23. Competências Básicas para o trabalho. 2008. (Outra).
- 24. Curso de Saúde na Terceira Idade. 2008. (Outra).
- **25.** Encontro Regional de DST/AIDS e Hepatites VIrais. 2008. (Encontro).
- 26. I Curso de Biossegurança. 2008. (Outra).
- 27. Jornada de Hipertensão. 2007. (Outra).
- 28. V Conferencia Municipal de Saúde. 2007. (Outra).
- 29. Jornada Científica da Associção Médica de São Sebastião do Paraíso. 2004. (Outra).
- **30.** Bola Terapeutica para Correção Postural. 2003. (Outra).

### Orientações

Orientações e supervisões em andamento

Trabalho de conclusão de curso de graduação

 Ísis Mariana de Fátima Santos. VIOLÊNCIA DOMÉSTICA: ABORDAGEM DE ENFERMEIROS DA ATENÇÃO PRIMÁRIA DE SAÚDE. Início: 2020. Trabalho de Conclusão de Curso (Graduação em Enfermagem) - Libertas - Faculdades Integradas. (Orientador).

Orientações e supervisões concluídas

Trabalho de conclusão de curso de graduação

 Ísis Mariana de Fátima Santos. VIOLÊNCIA DOMÉSTICA: ABORDAGEM DE ENFERMEIROS DA ATENÇÃO PRIMÁRIA DE SAÚDE. 2020. Trabalho de Conclusão de Curso. (Graduação em Enfermagem) - Libertas - Faculdades Integradas.
 Orientador: Beatriz Pereira Nasser.

# Outras informações relevantes

Elaboração do Manual de Boas Práticas para o Laboratório de Anatomia de de Práticas de Enfermagem da Libertas Faculdades Integradas.

Página gerada pelo Sistema Currículo Lattes em 21/01/2022 às 14:52:16